# 请教陈版，满足一揽子交易情况下的同一控制下合并

提问人：759920069 时间：2020-05-13 09:38:00
某A公司为了业务重组，收购另外实际控制人名下的公司B,6月份对B公司增资，获得B公司75%股权， 8 月份收购B公司25%的股权。根据我们的判断，满足一揽子交易情况下的同一控制下合并。问下陈老师，合并日是 6 月还是 8 月的，如果 6 月份为合并日，收购25%的股权按照收购少数股东股权出来。如果合并日为 8 月，直接按照100%全资收购处理。

回答人：chenyiwei
一揽子交易前提下的合并日/购买日判断较为复杂，主要关注两次交易的间隔期间内，A是否已经凭借已取得的75%股权实现对B的控制（对照判断合并日/购买日的五个条件，看当时是否已经满足）。
如果在第一次增资交易完成后即取得控制权的，可以以第一次增资交易完成日为购买日，但需对第二次购买股权交易的对价款予以合理预计，视同在第一次交易完成后即已经取得100%股权，据此确定合并成本和长期股权投资入账价值。